臺灣彰化地方法院刑事判決　　　　　　　　　　　　　九十四年度訴字第三五三號
　　公　訴　人　臺灣彰化地方法院檢察署檢察官
　　被　　　告　甲○○ 女 四.
右列被告因違反毒品危害防制條例案件，經檢察官提起公訴（九十三年度毒偵字第四
六二五號）及併案審理（九十四年度毒偵字第三五八號、第一○八四號、第一四九九
號），本院依刑事訴訟法第二百七十三條之一第一項之規定，裁定改依簡式審判程序
判決如左：
    主  文
甲○○連續施用第壹級毒品，處有期徒刑壹年，扣案之海洛因肆包（其中壹包已送驗
淨重零點貳肆公克，另包裝袋壹個；另包未送驗合計毛重點壹公克，含包裝袋
個）與扣於另案塑膠吸管參支，均沒收銷燬之；又連續施用第貳級毒品，處有期徒刑
柒月，扣案之安非他命貳包（合計毛重壹點肆公克，含包裝袋貳個）沒收銷燬之；主
刑部分，應執行有期徒刑壹年陸月。
    事  實
一、甲○○前因施用毒品案件，經本院裁定送觀察、勒戒後，認為無繼續施用毒品之
    傾向，嗣於民國九十三年四月二十八日其觀察、勒戒執行完畢所後，由臺灣彰化
    地方法院檢察署檢察官於九十三年五月十日，以九十三年度毒偵字第九八三號、
    第一三四三號、九十三年度毒偵緝字第九○號為不起訴處分確定，惟其仍不知悔
    改，復基於施用第一級毒品海洛因之概括犯意，自九十三年十一月二十七日起，
    至九十四年三月二十四日為警查獲前止，在其位於彰化縣永靖鄉○○村○○路七
    七八巷三十六號之住所處等地，以將海洛因摻入香煙內再點燃吸食之方式，連續
    施用第一級毒品海洛因多次，平均一天施用一次，一天之施用量為一根香煙之量
    （起訴書載為於九十三年十一月二十九日或其前四日內之某時，在不詳地點，施
    用第一級毒品海洛因一次）；其另基於施用第二級毒品安非他命之概括犯意，自
    九十三年十一月二十四日起，至九十四年三月二十四日為警查獲前止，亦在其上
    開之住所處內等地，以將安非他命置於玻璃管內加熱之方式（玻璃管已據甲○○
    丟棄而滅失），連續施用第二級毒品安非他命多次，平均一天施用一次（起訴書
    載為於九十三年十一月二十九日或其前四日內之某時，在不詳地點，施用第二級
    毒品安非他命一次），嗣先於九十三年十一月二十九日晚上二十一時四十分許，
    在彰化縣永靖鄉○○村○○路七七八巷巷口處為警查獲，並當場扣得其與詹文輝
    （甲○○之丈夫）共同所有之第一級毒品海洛因一包（淨重○˙二四公克，另包
    裝袋一個）；後於同年十二月十五日晚上二十一時五十分許，在彰化縣埔心鄉○
    里村○○路六十六號旁為警查獲，並扣得其與詹文輝共同所有之第一級毒品海洛
    因二包（合計毛重二公克，含包裝袋二個）及第二級毒品安非他命一包（毛重○
    ˙九公克）；又於九十四年一月十二日上午八時三十分許，為警持搜索票在彰化
    縣和美鎮○○里○○路○段三八二巷四號處將其查獲，並當場扣得其與詹文輝共
    同所有之第一級毒品海洛因一包（毛重一˙一公克，含包裝袋一個）及用以挖取
    海洛因之塑膠吸管三支（未扣於本案）；再於同年三月二十四日下午十五時許，
    在彰化縣員林鎮○○路五十六號前為警查獲，並再扣得其與詹文輝共同所有之第
    二級毒品安非他命一包（毛重○˙五公克，含包裝袋一個），始知悉上情。
二、案經彰化縣警察局員林分局報告臺灣彰化地方法院檢察署檢察官偵查起訴及併案
    審理。
    理  由
一、訊據被告甲○○對其前揭連續施用第一級、第二級毒品之犯罪事實均坦白承認，
    且其先後四次為警查獲時，先後經警採集其尿液送驗，結果均呈嗎啡及甲基安非
    他命陽性反應、鴉片類藥物及安非他命類藥物陽性反應，此分別有彰化縣衛生局
    煙毒尿液檢驗成績書三紙及中山醫學大學附設醫院藥物濫用檢測中心所出具之檢
    驗報告二紙附卷可稽，並有第一級毒品海洛因四包（其中一包已送驗淨重○˙二
    四公克；另三包未送驗合計毛重三˙一公克）、第二級毒品安非他命二包（合計
    毛重一˙四公克）及塑膠吸管三支扣案可相佐證，而上開扣案之第一級毒品海洛
    因四包及第二級毒品安非他命二包，分別經送法務部調查局鑑驗或經警檢驗後，
    亦確認為其為海洛因及安非他命無誤，此亦有法務部調查局出具之鑑定通知書一
    紙及毒品初步檢驗報告單四紙附卷為憑；此外，復有刑案資料查註紀錄表、全國
    施用毒品案件紀錄表及前開臺灣彰化地方法院檢察署九十三年度毒偵字第九八三
    號、第一三四三號、九十三年度毒偵緝字第九○號不起訴處分書各一份在卷可考
    ，足認其自白與事實相符而得採信，是被告犯行堪予認定，應依法予以論科。
二、核被告甲○○所為，係犯毒品危害防制條例第十條第一項、第二項之施用第一級
    、第二級毒品罪。其施用毒品前、後持有毒品及專供施用毒品器具之行為，已為
    其施用毒品犯行所吸收，不另論處。又其先後多次施用第一級毒品海洛因及第二
    級毒品安非他命之行為，均時間緊接、所犯構成要件相同，顯皆係基於概括犯意
    而為之，均應依連續犯之規定論以一罪，並各依法加重其刑。公訴人雖僅就被告
    於九十三年十一月二十九日被查獲之施用第一級與第二級毒品犯行予以起訴，惟
    其後未據起訴之施用第一級、第二級毒品犯行，除已據公訴人請求併案審理外，
    因此未據起訴之施用第一級、第二級毒品犯行均與起訴有罪部分具有連續犯之裁
    判上一罪關係，本院自均得併予審理。其所犯二罪間，犯意各別、行為互殊，應
    分別論罰。爰審酌被告犯罪之動機、目的、方法、手段、所生危害，其前因施用
    毒品，經送觀察、勒戒執行完畢後，認為無繼續施用毒品之傾向，而經臺灣彰化
    地方法院檢察署檢察官為不起訴處分後，仍不知戒除其施用毒品之惡習，顯係欠
    缺戒除毒癮之決心，而其先後三次為警查獲斥回後，卻仍不知警惕，復一再施用
    毒品，品行惡劣，及其犯後對其犯行坦白承認，態度尚稱良好等一切情狀，分別
    量處如主文所示之刑，並定其應執行之刑，以示懲儆。至扣案之海洛因四包（其
    中一包已送驗淨重○˙二四公克；另三包未送驗合計毛重三˙一公克）及第二級
    毒品安非他命二包（合計毛重一˙四公克）係毒品，而用以包裝上開毒品之包裝
    袋合計六個與扣於另案之塑膠吸管三支，因其上所殘留之毒品均已難以析離，自
    應全部視為毒品，均應依同條例第十八條第一項前段之規定宣告沒收並諭知銷燬
    ；至被告施用第二級毒品安非他命所用之玻璃管，已據被告丟棄而滅失，業據被
    告供明在卷，本院自無從併予宣告沒收，附此敘明。
三、據上論斷，應依刑事訴訟法第二百七十三條之一第一項、第二百九十九條第一項
    前段，毒品危害防制條例第十條第一項、第二項、第十八條第一項前段，刑法第
    十一條前段、第五十六條、第五十一條第五款，判決如主文。
本案經檢察官林裕斌到庭執行職務。
中      華      民      國    九十四    年      五      月      五      日
                                  臺灣彰化地方法院刑事第一庭
                                      法      官  葛  永  輝
右正本證明與原本無異。
如不服本判決，應於判決送達後十日內向本院提出上訴狀( 須附繕本 )。
                                      法院書記官  施  惠  卿
中      華      民      國    九十四    年      五      月      五      日
毒品危害防制條例第十條
施用第一級毒品者，處六月以上五年以下有期徒刑。
施用第二級毒品者，處三年以下有期徒刑。
